臺灣臺中地方法院刑事判決　　　　　　　　　　　　九十三年度易字第一六八二號
　　公　訴　人　臺灣臺中地方法院檢察署檢察官
　　被　　　告　乙○○
右列被告因傷害案件，經檢察官提起公訴（九十三年度偵字第一一一三號），本院判
決如左：
    主  文
黃銘輝傷害人之身體，累犯，處有期徒刑陸月，如易科罰金，以參佰元折算壹日。
    犯罪事實
一、黃銘輝係設於台中市○區○○路二二八號三樓凱利ＫＴＶ之副理，適於民國（下
    同）九十二年十一月四日凌晨二時四十五分許，酒客甲○○因結帳問題，在該凱
    利ＫＴＶ樻檯與店方人員爭論，黃銘輝為免該爭論影響ＫＴＶ之生意，即於當日
    凌晨二時四十八分許摟甲○○進入該ＫＴＶ之Ａ十七包廂內進一步商談酒帳問題
    ，惟雙方並無共識，而發生爭論，黃銘輝乃於當日凌晨二時四十八分許至三時零
    五分許之間某時，基於普通傷害之犯意，出手毆打甲○○，致甲○○受有左眼頓
    挫傷即左眼黃斑部下出血、左眼玻璃體出血併發青光眼之傷害。
二、案經甲○○訴請台中市警察局第二分局移送臺灣臺中地方法院檢察署檢察官偵查
    起訴。
    理  由
一、訊據被告黃銘輝固坦承在前揭時地與其商談酒帳問題而發生爭執等情不諱，惟矢
    口否認有出手毆打甲○○致甲○○受傷之犯行，辯稱：當時甲○○喝了酒，伊與
    甲○○溝通，結果甲○○抓住伊脖子，伊為了要掙脫，雙方肢體才有接觸，但伊
    沒有毆打甲○○云云。經查：被告黃銘輝傷害告訴人甲○○之犯行，業據告訴人
    甲○○指訴歷歷，又被告黃銘輝確有出手毆打告訴人甲○○等情，核與被移送人
    丙○於偵訊中供稱：「他們進去講一講，就開始糾纏，我是要拉開的」等語及其
    於警訊中供稱：「在Ａ１７包廂內，甲○○與黃銘輝發生衝突互毆」「當時甲○
    ○鎖住黃銘輝之脖子，黃銘輝摟住甲○○之腰部，帶進入Ａ１７包廂，我跟著他
    們二人後面進去」「因為怕吵到外面客人，所以將該Ａ１７包廂的門關上」等語
    相符，並有中國醫藥學院附設醫院診斷證明書一紙附卷可憑，且經本院就告訴人
    甲○○之傷勢函請該院鑑定有無毀敗一目視力之情形，經該院以「病患甲○○左
    眼黃斑部結疤，左眼黃斑部裂孔併視網膜剝離手術後，兩眼不等視，左眼高度近
    視，其左眼視力僅見手動（萬國視力表零點零壹以下）」等語函覆本院，有該院
    九十三年十月九日院眼字第九三一０三五二九號函一紙在卷可憑，且被告黃銘輝
    於警訊中亦坦承有與告訴人用拳腳互毆，有看到告訴人眼部有瘀青等語，而雙方
    於進入包廂之前，在樻檯已有爭執，亦據本院勘驗警訊錄音帶及現場錄影帶各一
    捲，制有勘驗筆錄一紙在卷可憑，足認被告黃銘輝確於前開包廂內毆打被害人甲
    ○○成傷，被告黃銘輝前開辯解顯係卸責之詞，不足採信，本案事證明確，被告
    涉犯普通傷害犯行，洵堪認定。
二、核被告黃銘輝所為係犯刑法第二百七十七第一項之普通傷害罪。查被告黃銘輝曾
    於八十八年二月十八日因公共危險案件經本院判處有期徒刑三月確定，於八十九
    年二月二十二日執行完畢，有台灣高等法院被告全國前案紀錄表一紙附卷可憑，
    其於有期徒刑執行完畢後，五年內再犯本件有期徒刑以上之罪，為累犯，依法加
    重其刑。爰審酌被告黃銘輝犯罪之動機、目的係因ＫＴＶ之酒帳問題產生糾紛，
    使用暴力之手段，造成告訴人甲○○一眼嚴重傷害，另審酌告訴人受傷前已有高
    度近視，眼睛特別脆弱，稍有碰撞即可能造成嚴重之傷害及被告黃銘輝犯後尚飾
    詞狡辯，態度不佳，且未與告訴人達成和解等一切情狀，量處如主文所示之刑，
    並諭知易科罰金之折算標準。
據上論斷，應依刑事訴訟法第二百九十九條第一項前段，刑法第二百七十七條第一項
、第四十七條、第四十一條第一項前段，罰金罰鍰提高標準條例第一條前段、第二條
，判決如主文。
中      華      民      國      九十三      年    十一    月    二十三  日
                              臺灣臺中地方法院刑事第九庭
                                審判長法  官  黃  文  進
                                      法  官  陳  思  成
                                      法  官  陳  如  玲
右正本證明與原本無異。
如不服本判決，應於判決送達後十日內向本院提出上訴狀，上訴於臺灣高等法院臺中
分院( 須附繕本 )。
                                      書記官
中      華      民      國      九十三      年    十一    月    二十三  日
附錄論罪科刑法條
中華民國刑法第二百七十七條
 (普通傷害罪)
傷害人之身體或健康者，處三年以下有期徒刑、拘役或一千元以下罰金。
犯前項之罪因而致人於死者，處無期徒刑或七年以上有期徒刑；致重傷者
，處三年以上十年以下有期徒刑。
